臺灣高等法院民事判決　　　　　　　　 94年度重上字第481號
上　訴　人　　因思銳遊戲總局股份有限公司
法定代理人　　甲○○
訴訟代理人　　乙○○
　　　　　　　吳發隆律師
複　代理人　　戊○○
被　上訴人　　智郁電子股份有限公司
兼法定代理人　丙○○
被　上訴人　　己○○
兼共　　同
訴訟代理人　　丁○○
上列當事人間侵權行為損害賠償事件，上訴人對於中華民國94年
7月29日臺灣臺北地方法院93年度重訴字第49號第一審判決提起
上訴並為訴之追加，經本院於96年9月26日言詞辯論終結，判決
如下：
    主  文
原判決關於駁回上訴人後開第二項之請求及該部分假執行之聲請
暨訴訟費用之裁判均廢棄。
被上訴人丁○○應給付上訴人新台幣伍佰參拾貳萬元及自民國93
年1 月9 日起至清償日止，按年息5%計算之利息。
其餘上訴及其餘追加之訴均駁回。
第一、二審及追加之訴訴訟費用由上訴人負擔五分之二，餘由被
上訴人丁○○負擔。
本判決第二項所命給付於上訴人以新台幣壹佰柒拾柒萬伍仟元供
擔保後，得假執行。
    事實及理由
壹、程序方面：
    上訴人於上訴本院後，追加主張被上訴人於民國（下同）92
    年2月間擅將伊公司所有字首為「MUM」系列之序號共2萬組
    交付不知情之第一美卡股份有限公司（下稱第一美卡公司）
    製成「奇蹟ON- LINE380點儲值卡」對外販售，致伊公司受
    有新台幣（下同）15,200,000元之損害部分，核與上訴人在
    原審起訴所主張被上訴人利用公司辦理虛擬寶物競標大會之
    機，不法取得伊公司之虛擬寶物「祝福寶石」8,336顆之電
    磁紀錄，致伊公司受有損害部分，其請求之基礎事實均屬為
    同一，被上訴人雖不同意，惟依民事訴訟法第255條第1項第
    2 款之規定，仍應予准許。
貳、實體方面：
一、上訴人起訴主張：
（一）被上訴人等人共同不法取得上訴人公司所有「祝福寶石」
      電磁紀錄部分：
   1、被上訴人丁○○（下稱丁○○）前為上訴人公司之企劃行
      銷部主任，92年4 月間即多次向上訴人公司提案，申請舉
      辦多場「虛擬寶物競標大會」之行銷活動，並以上訴人公
      司所代理之韓國網路遊戲「奇蹟」中之虛擬寶物「祝福寶
      石」充作競標之支付工具，為使競標寶物之行銷活動現場
      氣氛熱絡，上訴人公司依丁○○之建議，安排暗樁伺機喊
      價，並由上訴人公司於92年5月3日至同年6月7日間以電腦
      程式產生「祝福寶石」共計11,360顆，分別存放於丁○○
      指定之遊戲帳號中供其運用。嗣競標活動全部共11場於92
      年6 月28日結束，丁○○本應將上訴人公司前述所產生「
      祝福寶石」如數返還，並報告使用情形，竟未向上訴人公
      司報告，經上訴人公司於92年7 月中旬主動查核，發現上
      開「祝福寶石」除其中3,024顆自始未曾使用，並於92年6
      月底封存無誤，其餘8,336顆「祝福寶石」卻僅剩一千餘
      顆，其餘分別流向丁○○所安排暗樁所持有之帳號，且大
      部分已遭轉售他人，嗣經丁○○保證將設法交還後，於92
      年8月18日至同年月27日陸續回填3,449顆，惟經上訴人公
      司於92年8 月28日清查，發現丁○○回填「祝福寶石」之
      序號，並非前述為參加競標大會所生成，而係售予被上訴
      人智郁電子股份有限公司（下稱智郁公司）及其他下游廠
      商實體產品「299歡喜樂透包」中所附「寶石樂透卡」（
      下稱寶石卡）之序號。嗣丁○○連續三日曠職，經上訴人
      公司技術部門檢查丁○○之電腦，並復原遭丁○○刪除之
      電腦內業務資料，發現丁○○利用Microsoft之網路通訊
      軟體MSN Messenger，將其以不正當方法取得之「祝福寶
      石」之序號及密碼，傳送智郁公司之電腦接收，上訴人公
      司始知丁○○於92年8月間所回填之3,449顆「祝福寶石」
      ，係丁○○與智郁公司以不正當方法自上訴人公司內部所
      竊取。
   2、被上訴人丙○○（下稱丙○○）為智郁公司法定代理人，
      被上訴人己○○（下稱己○○）與丁○○皆為智郁公司董
      事，己○○之住址與智郁公司原登記地址同一，且上訴人
      公司聲請本件請求之假扣押執行後，己○○、丁○○、丙
      ○○多次南下與相關通路商進行磋商，故被上訴人等四人
      （以下如同時提及丁○○、丙○○、己○○及智郁公司時
      則稱為被上訴人等四人，分別提及則各稱其名）實為共同
      侵害上訴人對於「祝福寶石」電磁記錄之所有權，並致上
      訴人公司商譽受損。
   3、查「祝福寶石」在遊戲玩家市場上之客觀交易價值約為每
      顆250元至300元，丁○○未交回競標用之「祝福寶石」
      8,336顆，以每顆250元計，上訴人公司受有損失2,084,000
      元；回填之「祝福寶石」3,449顆，其序號經一次儲值回填
      完成而作廢，則市面上「299歡喜樂透包」中與前開回填寶
      石序號相同之「祝福寶石」，消費者無法再進行儲值，將
      會向上訴人公司要求退換處理，則依「299歡喜樂透包」之
      售價每包299元計算，上訴人受有損失1,031,251元（299元
      ×3,449顆=1,031,251元），合計所受損失為3,115,251元
      （2,084,000元+1,031,251元=3,115,251元）。
（二）被上訴人等四人偽造「奇蹟ON- LINE380點儲值卡」（下
      稱380點儲值卡）並對外銷售部分：
   1、上訴人公司於91年10月間與訴外人中國信託商業銀行股份
      有限公司（下稱中國信託）及中華電信股份有限公司（下
      稱中華電信）「emome」進行異業合作，發行字首為「MUM
      」系列之序號4萬組（下稱MUM密碼及序號），委託訴外人
      鈺龍數位印刷有限公司（下稱鈺龍公司）製作紀念商品光
      碟包序號時所專用，詎丁○○於92年2月6日未經上訴人公
      司授權，即以上訴人公司行銷業務主管身分，委託不知情
      之訴外人第一美卡公司職員黃曉君，製作380點儲值卡，
      並以電子郵件將前揭「MUM密碼及序號」共2萬組寄予黃曉
      君，黃曉君即以上訴人先前委請製作儲值卡所使用之奇蹟
      產品包裝上之美術設計圖檔，交付第一美卡公司之工廠人
      員，生產製造前揭380點儲值卡2萬件，丁○○並親自取貨
      ，要求黃曉君開立買受人為麗捷企業股份有限公司（下稱
      麗捷公司）之統一發票，並轉售不知情之線上遊戲下游業
      者黃偉釗、王永清等人，黃偉釗等人再轉售消費者，才發
      現前揭點數卡之序號及密碼均已使用過而無法儲值，致上
      訴人公司受有損害。
   2、丁○○販售前開偽造之380點儲值卡，流入市面後，直接
      對上訴人公司之真卡造成排擠效果，致減損2萬張「380點
      儲值卡」可預期銷貨收入利益760萬元（380元×20,000包
      ＝7,600,000元）；又上訴人公司因消費者無法儲值，必
      須再付出相當於380元可使用之點數補償消費者，復受有
      760萬元之損害，合計所受損害為1,520萬元。
（三）綜上，上訴人公司因被上訴人等四人共同侵權行為總計受
      有18,315,251元之損害（3,115,251元+15,200,000元＝
      18,215,251元），爰僅就其中900萬元部分，依營業秘密
      法第12條第1項、民法第184條第1項前段、第185條第1項
      、第28條及公司法第23條之規定，請求判決命被上訴人等
      四人應連帶給付上訴人900萬元，及自起訴狀繕本送達之
      翌日起至清償日止，按年息5%計算之利息；並願供擔保，
      請准宣告假執行。
二、被上訴人等四人則以：
（一）上訴人公司自92年4 月間，因營運策略失誤，導致公司財
      務危機，為挹注現金而應訴外人總代理商網竣股份有限公
      司 (當時名為台竣股份有限公司，下稱網竣公司)之要求
      ，推出「599閃亮寶石包」儲值卡產品，以便將網竣公司
      預付上訴人公司之2,000萬元轉為應收帳款，惟該儲值卡
      產品所附之贈品內容，數量上計有7成之「祝福寶石」、
      2成之「心靈寶石」、1成之「卡歐斯之石」，如此高額之
      寶石贈品量，將造成裝備取得容易，而衝擊原廠遊戲公司
      之收入，因此上訴人公司同時調整另項產品「299歡喜樂
      透包」儲值卡贈品內容與「599閃亮寶石包」完全相同，
      以阻止「599閃亮寶石包」之銷售而對原廠有所交待。智
      郁公司自92年5月13日起至27日止，先後六次以相同於其
      他經銷商之價格向上訴人公司買受「299歡喜樂透包」儲
      值卡21,000件，總價金為4,617,756元，並已支付上訴人
      公司，並透過下游經銷商黃偉釗對外銷售。嗣遭網竣公司
      發覺並提出抗議，上訴人公司乃調降「299歡喜樂透包」
      儲值卡贈品之中獎比例，為彌補黃偉釗、智郁公司之損失
      ，要求丁○○以競標名義提出申請祝福寶石，直接補償給
      經銷商，上訴人公司共創造11,360顆祝福寶石，其中有
      3,000餘顆祝福寶石（確實有作競標行為，不過是由上訴
      人公司所佈之暗樁所控制，競標活動結束後原封不動回到
      上訴人公司）上訴人公司利用告訴帳號、密碼方式讓經銷
      商取用，其餘8,000餘顆祝福寶石則是直接使用經銷商所
      申請的6個帳號傳給經銷商黃偉釗、王永清。此時適逢韓
      國原廠派員來台檢查有無私創寶石，上訴人公司又急令黃
      偉釗等人將前開祝福寶石回補至上訴人公司之伺服器，但
      允諾給予補償，其方式是由黃偉釗將「299歡喜樂透包」
      儲值卡之寶石序號全數登打成電子檔，再交予上訴人公司
      ，輸入上訴人公司之伺服器，全數修改為祝福寶石後，黃
      偉釗等人得以儲值方式取得10,000顆祝福寶石，以避免韓
      國原廠人員來台檢查時發現不法情事。但事後上訴人公司
      並未依其所允諾將「299歡喜樂透包」儲值卡之寶石序號
      全部修改成「祝福寶石」，黃偉釗等人不耐久候，先行查
      詢先前所回補之10,000顆「祝福寶石」，發現未經上訴人
      銷燬，亦未於帳戶中為移轉或禁止處分之特記，乃自行取
      回。丁○○僅係在上訴人公司要求黃偉釗等人回補10,000
      顆「祝福寶石」，並直接將「299歡喜樂透包」之10,000
      張儲值卡序號及密碼電子檔輸入上訴人公司之伺服器中，
      因逐一登打非常費時，乃透過MSN將上述電子檔傳遞其好
      友楊宗杰協助輸入，再回存至上訴人公司伺服器，故丁○
      ○實係執行上訴人公司職務行為，並無竊取「祝福寶石」
      之侵權行為。
（二）丁○○受上訴人公司董事長之指派，負責奇蹟線上遊戲之
      行銷企劃，為搶攻網咖客戶，擬贈送儲值卡予網咖行銷，
      經丁○○向主管乙○○提出申請後，乙○○將以「MUM密
      碼及序號」2萬組存放於可供公司員工存取公開文書資料
      之公司主機資料夾內交付與丁○○，丁○○先取出存放在
      個人電腦後再以e-mail方式傳予第一美卡公司黃曉君製作
      儲值卡，並非竊取。至於第一美卡公司開立買受人為麗捷
      公司之發票，係因麗捷公司為該次行銷計劃之贊助廠商，
      此乃上訴人公司採取異業合作之行銷常態，該卡係免費發
      送全國網咖作為推廣奇蹟遊戲之試玩卡，經智郁公司負責
      人丙○○同意贊助，完全是依上訴人公司之指示而為，並
      無製造偽卡之侵權行為。
（三）上訴人公司於91年11月間與雅虎國際資訊股份有限公司（
      下稱雅虎奇摩公司）異業合作，雅虎奇摩公司採購「奇蹟
      遊戲光碟半月包」作為購買該公司付費電子信箱消費者之
      贈品，該半月包原以190儲值點數為內容，並經乙○○以
      電腦系統生成以「MUU」為首之序號及密碼1萬組（下稱
      MUU密碼及序號），交訴外人鈺龍公司直接印製在光碟片
      外包裝紙匣上，嗣因上訴人公司董事長甲○○為增加玩家
      人數及避免對奇蹟點數儲值卡市場的衝擊，乃指示更正為
      同樣可稱為半月包之15天開卡儲值卡，並指示乙○○再以
      電腦系統生成以「UMN」為首之密碼及序號1萬組（下稱
      UMN密碼及序號）交付丁○○辦理序號更改事宜。因此丁
      ○○要求鈺龍公司回傳序號及密碼，係為確認究為「190
      點數儲值卡」或「15天開卡儲值卡」，嗣經發現相關成品
      皆以「MUU密碼及序號」製作「190點數儲值卡」，為免重
      製費用之損失，乃請丙○○協助幫忙，通知鈺龍公司將以
      「MUU密碼及序號」製成之「奇蹟遊戲光碟半月包」1萬件
      交丙○○送至商領公司進行更正，方式為先將「MUU」密
      碼以黑筆抹去，再以前揭「UMN密碼及序號」之貼紙覆貼
      在「奇蹟遊戲光碟半月包」之紙匣上原印有密碼之處，完
      工後再交回鈺龍公司，由鈺龍公司連同「追加生產不需覆
      貼之2千件」，郵寄雅虎奇摩公司，因此丁○○在「奇蹟
      遊戲光碟半月包」之紙匣上覆貼以「UMN密碼及序號」貼
      紙，係依上訴人公司董事長甲○○之指示而為。
（四）己○○僅係受人所託列名為智郁公司之董事，並賃居於非
      智郁公司實際營業活動之登記地址，未參與智郁公司之業
      務，實無共同侵權行為可言。
（五）上訴人公司規定玩家不可用現金私自交易買賣祝福寶石，
      故上訴人主張祝福寶石之交易價為250元，自應負舉証之
      責，又上訴人銷售予經銷商的卡片是有折扣，自難以售價
      作為計算損害之依據，而且上訴人並未舉証証明受有2萬
      張卡片之損失，其請求自屬無據等語，資為抗辯。
三、本件原審為上訴人敗訴之判決，上訴人提起上訴，聲明求為
    判決：（一）原判決廢棄。（二）被上訴人應連帶給付上訴
    人900萬元，及自起訴狀繕本送達之翌日起至清償日止，按
    年息5%計算之利息。（三）願供擔保，請准宣告假執行。
    除引用原審之陳述外，另補陳略以：
（一）因丁○○回填之3,449顆「祝福寶石」之序號，係「299歡
      喜樂透包」中「祝福寶石」之序號，伊公司為避免消費糾
      紛，將「299歡喜樂透包」設定儲值期限，因而遭智郁公
      司起訴主張解除契約，經本院93年度上字第852號民事判
      決應給付智郁公司64萬2,754元3角，足證伊公司確因丁○
      ○之行為而受有損害。
（二）上訴人公司所有「MUM密碼及序號」原有4萬組，與中國信
      託、中華電信合作時僅使用1千餘組，剩餘部分因公司忘
      記作廢，因而遭丁○○竊取存入其電腦後，再委由第一美
      卡公司偽造380點儲值卡。
（三）「MUM密碼及序號」及美術圖案授權並交付中國信託、中
      華電信自行製作實體產品，上訴人公司並未委託第一美卡
      公司製作點數卡，事實上公司只有以「MUE密碼及序號」
      之「奇蹟ON- LINE380點數卡」。
（四）91年11月間公司與雅虎奇摩網站進行異業合作，雅虎奇摩
      公司先後向公司採購「MU Online Game 190開卡+儲值點
      數卡光碟包」1萬2千件，以贈送申請付費信箱之消費者，
      公司乃以電腦生成以「MUU密碼及序號」1萬2千組，交付
      鈺龍公司直接印製於光碟片外包裝紙匣上。嗣丁○○另向
      伊公司表示欲與戲骨網咖連鎖店進行異業合作以促銷奇蹟
      遊戲，申請以15天期開卡試玩用之序號密碼，公司乃以電
      腦生成以「UMN密碼及序號」1萬組，交付丁○○供其轉交
      戲骨網咖連銷店。詎丁○○向鈺龍公司詐稱為測試網路系
      統是否正常，要求鈺龍公司將前開「MUU密碼及序號」全
      數回傳予丁○○，並取得該「MUU密碼及序號」之光碟片
      （含外包裝紙封套及紙卡）1萬件，交由丙○○先將「MUU
      密碼及序號」以黑筆抹去無法辨視，再將印製「UMN密碼
      及序號」之貼紙覆貼其上，再將原「MUU密碼及序號」另
      行出售牟利。
（五）丁○○於91年9月底至上訴人公司任職時，麗捷公司尚未
      更名為智郁公司，丁○○亦未於履歷表提及其擔任麗捷公
      司負責人之情事，其主張於任職時即向上訴人公司說明與
      智郁公司關係，顯非屬實。
（六）上訴人公司因玩家經常購買線上遊戲電磁紀錄致生交易糾
      紛，故制訂規範禁止消費者以現金交易，然「祝福寶石」
      仍有客觀上市場交易價值，與伊訂有限制規範無因果關係
      。
四、被上訴人等人答辯聲明：駁回上訴。
    除引用原審之陳述外，另補陳略以：
（一）有關11,360顆祝福寶石是因上訴人公司調整「299歡喜樂
      透包」之寶石贈品中獎比率而致經銷商黃偉釗等人受有損
      失，乃由丁○○以競標名義提出申請，以tzpspark1、tzp
      spark2、tzpspark3、tzpspark4、tzpspark5、tzpspark6
      帳號由上訴人公司存入祝福寶石 （其中前5個帳號由黃偉
      釗使用、餘為王永清使用）以資補償。嗣後上訴人公司復
      要求黃偉釗等人繳回以競標名義所給予之祝福寶石，但繳
      回條件是會將「299歡喜樂透包」虛擬寶物之電子序號全
      部變更為祝福寶石，經銷商黃偉釗等人乃提供「299歡喜
      樂透包」虛擬寶物之電子序號，作成電子檔再由丁○○轉
      交上訴人公司，因上訴人公司工程師林子鈞只有將一部分
      作變更，被黃偉釗發現，黃偉釗又直接回到上開6個帳號
      內將原先已返還上訴人公司之祝福寶石取回，以彌補其損
      害，丁○○只是受主管胡雲龍之指示基於職務而為，並無
      不法。
（二）上訴人公司經韓國原廠發現寶石數量有異，要求回補並銷
      毀競標時所用之祝福寶石，黃偉釗等人於受上訴人公司之
      要求回補後，已全數回填完成，並經上訴人公司之乙○○
      承認屬實，上訴人公司應無損失可言。
（三）智郁公司以高於上訴人公司其他經銷商之價格，向上訴人
      公司購入「299歡喜樂透包」產品，且丁○○任職時即已
      告知董事長甲○○其與智郁公司之關係，並無刻隱瞞之情
      。
（四）上訴人公司所列之損失表，雖聲稱損失達1億多元，惟其
      所列產品多為免費贈送玩家之贈品卡片，則其損失至多僅
      為生產卡片之成本及回收費用，且始終未舉証証明購買「
      299歡喜樂透包」之消費者因同一組序號出售一次以上致
      不能儲值之索賠，此部分其所主張之損失皆屬不實。
（五）丁○○向第一美卡公司製作之「奇蹟380點儲值卡」之序
      號及密碼係向主管乙○○提出申請，由乙○○將「MUM 密
      碼及序號」2萬組存放於可供公司員工存取公開文書資料
      之公司SERVER主機「TO BILL CHEN」資料夾內交付丁○○
      使用，並非丁○○竊取。
（六）丁○○交由第一美卡公司製作之「奇蹟380點儲值卡」均
      為試玩卡，並無外包裝及上訴人公司雷射標籤，均為發送
      網咖免費贈送玩家。
（七）「190開卡＋儲值點數卡光碟包」實係「奇蹟ONLINE半月
      包」，係丁○○向上訴人公司申請與雅虎奇摩網站為異業
      合作，原申請190點，經董事長同意後交乙○○生產以「
      MUU密碼及序號」1萬組，嗣雅虎奇摩網站事後追加2千組
      。惟因上訴人公司董事長反悔只希望給15天，而不是給
      190 點，乙○○又交付15天期之「UMN密碼及序號」1萬5
      千組，丁○○始要求訴外人鈺龍公司將其製作之1萬組序
      號密碼傳回測試究竟為190點或是15天期，測試後發現屬
      於190 點，乃請丙○○協助加工貼覆15天期之「UMN密碼
      及序號」1萬組貼紙，再送回鈺龍公司，另外2千組由鈺龍
      公司直接生產，總共1萬2千組由鈺龍公司統一寄給雅虎奇
      摩網站指定之客戶。
五、兩造不爭執事項：
（一）智郁公司之前身為麗捷公司，由丁○○擔任董事長，麗捷
      公司於92年2月20日更名為智郁公司後，由丙○○擔任董
      事長，此經本院調閱原審被上訴人丁○○、丙○○偽造文
      書刑案卷附智郁公司登記案卷可稽（見原審卷一第30、38
      -40頁）。
（二）丁○○於91年9月底進入上訴人公司擔任行銷企劃部主任
      ，負責上訴人所發行網路線上遊戲「奇蹟on-line」相關
      行銷企劃及公司與下游網咖業者間之聯繫等工作，及至92
      年8月離職。
（三）中國信託、中華電信與上訴人公司於91年10月31日訂立合
      作推廣契約，就中國信託推廣網路銀行業務、語音密碼升
      級等活動，配送內含380儲值點之光碟，有合作推廣契約
      書影本一份及相關輔消物製作範例及光碟片影印本在卷可
      按（見本院卷二第6-13頁）。
（四）上訴人公司於91年11月間與雅虎奇摩公司進行異業合作，
      由雅虎奇摩公司推銷奇摩網站信箱，配送「奇蹟on-line
      半月包190點儲值卡」，第一次訂購1萬件，第二次訂購2
      千件，由丁○○接洽，有雅虎奇摩公司訂購單、請款單及
      發票影本二張在卷可按（見原審卷一第328、329頁、本院
      卷二第152-156頁）。上開光碟片是由上訴人公司委託訴
      外人鈺龍公司承製，丁○○曾以電子郵件請鈺龍公司張永
      達將「MUU密碼及序號」傳送給伊，並於91年12月10日、
      12月25日將印製之成品（內含光碟片、紙卡、信封）1萬
      件送智郁公司由丙○○簽收，委請丙○○協助覆貼「UMN
      密碼及序號貼紙，亦有電子郵件及送貨單影本可按（見本
      院卷二第27-29頁）。
（五）上訴人公司於92年5月3日至同年6月7日間以電腦程式產生
      「祝福寶石」共計11,360顆之電磁紀錄，並分別存放於丁
      ○○所指定之tzpspark1、tzpspark2、tzpspark3 、
      tzpspark4、tzpspark5、tzpspark6帳號內，有上訴人公
      司奇蹟人物創造暨裝備申請表、競標活動規定、祝福寶石
      生成電磁紀錄節本、祝福寶石移轉之電磁紀錄節本在卷可
      按（見原審卷一第16-29頁）。
（六）丁○○於92年2月6日以「MUM密碼及序號」向第一美卡公
      司訂製「奇蹟380點儲值卡」2萬件，製卡費用31,500元，
      並要求第一美卡公司開立以麗捷公司為買受人之統一發票
      ，由丁○○於同年2月7日自行取貨，有第一美卡公司92年
      2 月7日出貨單、92年2月25日統一發票為證（見原審卷一
      第110、111頁）。
六、兩造爭執事項：
（一）丁○○有無以不法方式取得上訴人公司以電腦程式產生「
      祝福寶石」之電磁紀錄？
（二）丁○○有無偽造380點儲值卡點數並對外銷售？
（三）智郁公司負責人丙○○及董事己○○應否與丁○○負連帶
      損害賠償之責？
（四）上訴人請求之損害賠償金額為若干？
七、法院之判斷：
（一）丁○○並未以不法方式取得上訴人公司以電腦程式產生「
      祝福寶石」之電磁紀錄？
  1、經查，上訴人訴訟代理人乙○○在本院承認「299歡喜樂透
     包」之寶物卡，原先設定祝福寶石中獎率為2成或3成，是
     丁○○建議將祝福寶石中獎率提高，可以增加「299歡喜樂
     透包」銷售率，伊基於為公司賺取利益之立場私下同意，
     叫技術人員加以修正，使購買「299歡喜樂透包」之客人取
     得之寶物卡均可兌換祝福寶石，也就是中獎率100%，這原
     先是我與丁○○間之私人默契（見本院卷一第49、50頁）
     ，之後台竣公司抗議299包的商品內容較好，使599包銷售
     困難，經公司查證之後，換回原來的寶物內容等語（見原
     審卷二第8頁），足証上訴人公司確有變更299歡喜樂透包
     之寶物卡中獎率。
  2、雖然乙○○否認上訴人公司獨立創造11,360顆祝福寶石是
     為補償經銷商用，而是作為網咖競標活動之用，但卻承認
     丁○○申請時有設置暗樁，此有丁○○所提出之「奇蹟人
     物創造暨製備申請表」，並經乙○○簽准在案（見本院卷
     一第94、95頁）。
  3、次查，上訴人公司自承為競標活動經由丁○○所申請而創
     設之11,360顆祝福寶石，其中僅有3,000餘顆確實有作競標
     活動之用（且於活動結束後又原封不動回到公司），足見
     僅單純競標活動，是不需要用到10,000顆祝福寶石，而且
     其中約有8,000顆祝福寶石是直接放在黃偉釗等人可以使用
     之tzpspark1、tzpspark2、tzpspark3、tzpspark4、
     tzpspark5、tzpspark6帳號內，而此事實亦為乙○○所知
     悉，再參以乙○○與丁○○有前述299歡喜樂透包之寶石卡
     中獎率調降一事，堪認上訴人公司為競標活動名義所創設
     之祝福寶石11,360顆（其中之10,000顆）確實有作為補償
     經銷商黃偉釗、王永清等人之意思。
  4、丁○○辯稱92年7月、8月上訴人公司通知伊要將祝福寶石
     返還，乙○○叫伊跟盤商說，寶石返還之條件是會將299
     歡喜樂透包之寶石卡的序號變更為祝福寶石，但盤商要先
     把寶石卡的序號刮出作成電子檔交給上訴人公司，以方便
     公司作變更，盤商有作成電子檔交給伊，伊再轉交上訴人
     公司，公司再由乙○○交給工程師林子鈞做變更，因林子
     鈞只有作一部分，有一部分沒有做變更為祝福寶石，而盤
     商仍繼續在販售299歡喜樂透包，嗣被盤商發現上訴人公司
     未作變更，就將已儲值過的寶石卡序號再送回上訴人公司
     ，這部分林子鈞不願意再做變更（見本院卷一第102頁反面
     、103頁），再參諸証人林子鈞所証稱有收到丁○○所傳送
     之歡喜樂透包之序號，要求伊將已經使用過的序號改成沒
     有使用過的序號，伊覺得有問題，就請示乙○○，胡稱暫
     時不執行，等胡與丁○○確認修改原因後再執行等語（見
     本院卷一第70頁）；乙○○交付的序號經其授權部分有變
     更，丁○○傳輸部分沒有變更（見本院卷一第71頁），足
     証乙○○亦有交付序號並授權林子鈞變更299歡喜樂透包之
     序號，而乙○○對於丁○○要求變更之序號，亦僅以「要
     確認原因而後再執行」答覆工程師林子鈞，並未逕行否認
     ，足証此部分丁○○所辯上訴人公司對盤商允諾要將299歡
     喜樂透包寶物卡之序號作變更為祝福寶石，即非無據。
  5、再查，證人黃偉釗在原審到庭證稱：「…。丁○○告訴我
     為了要銷299的庫存，他們公司可以將299的序號變更為如
     前述比例寶石的序號（即贈品裡面有70%是祝福寶石，20%
     是心靈寶石，10%是卡歐斯之石），所以我才進貨的，只是
     為了促銷庫存。」、「…，買了之後銷售出去，台竣公司
     發現299包與599贈品內容是一樣的，台竣公司要求上訴人
     停止299的贈品，使顧客無法取得贈品寶石，……我再向上
     訴人公司的丁○○反應，他說他拿祝福寶石換回樂透卡，
     他是拿競標帳號裡面的寶石來換，約換了8,000張，因為之
     前的2,000張已經兌現到了，該批貨應有祝福寶石一萬顆。
     之後丁○○告訴我，韓國WEBZEN原廠要查上訴人公司的寶
     石流向，請我將寶石歸還他們，他們再還我樂透卡，我並
     將樂透卡裡面的序號建檔，好讓這些序號將來可向上訴人
     兌現寶石。但是這些序號已不是原來的祝福寶石序號，是
     較差的贈品。」等語（見原審卷 (一)第366、368頁），「
     我交回8,000組序號，但換不到5,000顆，... 我沒有把全
     部兌換完畢」「因丁○○生成的祝福寶石數量不夠，我透
     過電腦再向原告取回祝福寶石，因他沒有將帳號鎖死，數
     量大約是3,000顆」（見本院卷一第66頁），亦足証黃偉釗
     原先有繳回，但因上訴人未就299歡喜樂透包寶石卡之序號
     作全數變更，黃偉釗乃又回到原來繳回帳號內再自行取走
     祝福寶石3,000餘顆，亦足認上訴人公司確有同意要將黃偉
     釗所繳之寶石卡序號作變更為祝福寶石一事係屬真正。
  6、末查，上訴人對於公司已收回1萬多顆祝福寶石不爭執，乙
     ○○亦表示最後清查結果，寶石已收回1萬多顆（見本院卷
     一第52頁），其雖稱並不全是公司所創造之11,360顆，但
     此部分既無法舉証以明，且系爭祝福寶石經上訴人創立後
     ，經過盤商取走，再返還，即發生二次移轉，其序號當然
     與原始初創之序號有別，上訴人僅以序號非原始初創而主
     張其返還者非原物，尚難採信。
  7、綜上所述，系爭祝福寶石之創設既係合法，日後又全數返
     還上訴人公司，自難認丁○○有以不法行為竊取祝福寶石
     之侵權行為，則上訴人依據侵權行為法則請求其賠償此部
     分之損失，應屬無據。
（二）丁○○確有私自委請第一美卡印製380點儲值卡並對外銷
      售之行為：
   1、丁○○雖否認有偽造380點儲值卡行為，辯稱是伊為搶攻
      網咖客戶，擬贈送儲值卡予網咖行銷，經伊向主管胡雲龍
      提出申請後，乙○○將以「MUM」為首之序號及密碼2萬組
      存放於可供公司員工存取公開文書資料之公司主機資料夾
      內交付與伊，伊取得後再以e-mail方式傳予第一美卡公司
      黃曉君製作儲值卡，並非竊取。至於第一美卡公司開立買
      受人為麗捷公司之發票，係因麗捷公司為該次行銷計劃之
      贊助廠商，此乃因上訴人公司採取異業合作之行銷常態，
      該380點儲值卡係免費發送全國網咖作為推廣奇蹟遊戲之
      試玩卡，經智郁公司負責人丙○○同意贊助下所製作，完
      全是依上訴人公司之指示而為，並非偽造云云。
   2、惟查，上訴人公司之產品分為點數儲值卡及試玩卡，丁○
      ○並無權限委託第一美卡公司製造儲值卡，公司內僅有李
      俞珊可以下單乙節，業經證人甲○○、乙○○分別於原審
      95年訴字第1063號刑事案（下稱原審刑事卷）內結證述明
      確。甲○○證稱：伊係因思銳公司董事長，丁○○係員工
      ，丁○○負責的行銷業務包括點數卡之銷售及行銷計畫，
      對象包括網咖及通路大盤商。奇蹟線上遊戲是公司最主要
      的產品。公司發行的儲值卡分為點數卡及商品包，商品包
      裡面有點數及虛擬商品。點數可轉入遊戲中，1點就是1元
      ，可以利用點數繳月費或是去買虛擬商品。公司裡面的資
      訊系統有設權限。伊為最高權限者，其他主管各擁有一定
      程度的權限。丁○○的權限稍微低於乙○○。丁○○的權
      限應該可以讀到密碼及序號，但不能創設。公司有跟其他
      公司進行異業合作，這也是丁○○主要的工作之一。有的
      案子會要求其他廠商贊助輔銷品。92年2 月間並未指示丁
      ○○請第一美卡公司製作奇蹟遊戲的點數卡，那不是丁○
      ○的業務範圍，他沒有權利下單，公司流程應該是先經行
      銷會議，再由業務單位下單，但是只有單一窗口就是李俞
      珊。付款方式是支票，開票人是因思銳公司，不可能由其
      他公司付款，並由公司的人直接去領取儲值卡。點數卡是
      公司唯一銷售的產品，不可能請別的公司贊助，因為點數
      卡裡面有密碼，要由公司後端創設。就線上遊戲公司而言
      ，點數卡就是錢，不可能委託其他公司贊助，因為生產一
      張點數卡成本只有3元，但如果點數卡裡面有380點，就代
      表380元。公司銷售的380點儲值卡會有產品的外包裝、雷
      射標籤，價格、條碼。之後發現380點數卡有問題，是因
      為消費者打電話來說儲值卡不能用，還有一部分網咖把貨
      退回來。有一次丁○○請假，在他的椅子下面發現一個盒
      子，是客服部轉交的儲值卡，裡面都是客戶表示無法儲值
      的卡片，丁○○卻沒有向伊反應等語；核與乙○○證稱：
      其為因思銳公司行銷企劃部資深主任。92年2 月並未指示
      丁○○請第一美卡公司製作奇蹟380點儲值卡，亦未將該
      批「MUM」序號交給丁○○使用。公司雖有跟戰略高手網
      咖合作，但是提供試玩卡，上面有序號、密碼，但是沒有
      點數，是讓消費者在7到15天試玩奇蹟線上遊戲，這個卡
      片是由第一美卡公司製作，是由丁○○與第一美卡公司聯
      絡，但380點數卡絕無授權丁○○下單，因為儲值卡部分
      只有伊與李俞珊負責。後來中部通路商有反應黃偉釗向智
      郁公司買來的儲值卡不能用，查的結果發現這批儲值卡的
      號碼是（之前與）中國信託（異業合作）的號碼等語相符
      （見原審刑事卷二96年3月29日審判筆錄2-9、11頁，16-1
      9頁）。再者，因思銳公司儲值卡之製作只能由董事長秘
      書李俞珊下單，所謂輔消品係指帽子、T恤等週邊產品，
      輔消品方可能由其他業務主管下單等語，亦經李俞珊於原
      審刑事庭審理時到庭確認無誤（見原審刑事卷二96年4月
      26 日審判筆錄第2、3頁）。又上訴人公司以往下單製作
      儲值卡之人均為李俞珊，丁○○以往僅就試玩卡、會員卡
      等下單，而丁○○確曾於92年2月6日委託第一美卡公司製
      作380點儲值卡之事，並經第一美卡公司業務人員黃曉君
      於檢察官偵訊及原審刑事案審理時證述明確，其稱：在第
      一美卡公司負責製作點數卡、會員卡。92年2月6日丁○○
      通知我製作奇蹟ON-LINE380點數卡，卡面上會寫380點，
      因為之前因思銳公司已經有委託我們製作（儲值卡），所
      以我直接拿以前圖檔來製作。因思銳公司平日的對話窗口
      是秘書李俞珊，我們就照他們的意思製作，請款就針對因
      思銳公司的會計請款，好像是女的。發票一般情形是開給
      因思銳公司。丁○○向我們訂購奇蹟ON-LINE380點數卡這
      次，發票是開給麗捷公司，是我到因思銳總公司找丁○○
      付款，不是找會計，當時製作的是儲值卡，不是試玩卡，
      之前丁○○委託我們製作卡片，是一些網路公司如戰略高
      手等網咖店的會員卡。之前因思銳公司的點數儲值卡不曾
      由丁○○跟我們接洽下單過，他接觸的都是試玩卡、會員
      卡。丁○○委託製作儲值卡該次，我發票已經開因思銳公
      司的抬頭過去，他才告訴我發票抬頭要改，所以就依照他
      要的抬頭開給他等語明確，並有第一美卡公司所開立之發
      票、出貨單、票據託收明細各一紙附卷為憑（見93年度偵
      字卷第10240號偵查卷一第32-34頁，偵查卷三第40頁，原
      審刑事卷二96年4月19日審判筆錄第3-7頁），由此益見前
      述證人所言屬實。
   3、次查，上訴人公司於91年10月間與訴外人中國信託訂立合
      作推廣契約書，依該契約書第二條規定上訴人應提供之事
      項為「配合中國信託舉辦之升級emome理財卡、語音密碼
      升級、推廣網路銀行業務等活動，提供1萬份「emome理財
      獨享包」（內含380儲值點）及1萬份「中國信託卡友包」
      （內含380儲值點），供中國信託運用」（見本院卷二第7
      頁），並有其行銷廣告及印製有「MUM密碼及序號」之光
      碟片影本在卷可按（見本院卷二第9-13頁），再參諸上訴
      人訴訟代理人乙○○表示「MUM密碼及序號」是由伊承辦
      是在91年10月製做的，總共生產4萬組序號及密碼，資料
      是放在公司中央資料庫，當時公司管理還不是很嚴格，行
      銷企劃部的人是可以看到的，中國信託合作的點數卡，我
      們是提供密碼及序號、美工設計，交給中國信託自行印製
      ，不是由伊公司印製點數卡，原先是要發包給第一美卡製
      作，所以密碼有給第一美卡，後來沒有給他們製作，有請
      黃曉君將密碼直接作廢等語在卷（見本院卷一第184頁反
      面、185頁、本院卷二第57頁反面、58頁），足証以「MUM
      密碼及序號」確實係上訴人公司用以提供中國信託異業合
      作之用，上訴人公司並未自行印製380點儲值卡，亦非供
      網咖行銷用。乙○○並証稱當時生產4萬組，中國信託只
      用出去1千多組，尚有38,000餘組，但公司忘紀將其作廢
      等語（見本院卷一第125頁），故在上訴人公司之電腦資
      料內，應有留存有以「MUM密碼及序號」，自堪認定。
   4、再查，丁○○在上訴人公司之職位，係有權可以看到該密
      碼及序號，而乙○○則始終否認有交付「MUM密碼及序號
      」2萬組給丁○○，丁○○復無法舉証証明其所述，則上
      訴人主張丁○○係以不法方式取得系爭密碼及序號，即非
      無據。
   5、又查，系爭380點儲值卡經丁○○出售他人，亦有下列証
      人証詞可資佐証：
      a、訴外人網路中文資訊股份有限公司（下稱網路中文公
         司）曾向丁○○購買上訴人公司之產品，其交易方式
         是網路下單，由丁○○將MUM380儲值卡之密碼序號以
         e-mail方式寄給網路中文公司，嗣經丁○○以麗捷公
         司名義出具發票一紙交付，亦經網路中文公司行銷經
         理莊艾格在法務部調查局台北市調查處供明在卷，並
         有統一發票一紙可按（見同前偵查卷一第69-71頁，原
         審卷一第114頁）。
      b、証人黃偉釗於原審刑事案審理時證述：被告賣的奇蹟
         ON-LINE380點數卡的序號有MUB、MUE、MUM等，我在台
         峻公司任職時有進這些點數卡，再賣給馮世威等人，
         同業王永清認為被告有詐騙嫌疑，而我買受部分都是
         被告來收錢，支票都由丁○○簽收等語（見原審刑事
         卷二96年4月19日審判筆錄第13、19頁），並有黃偉釗
         提出之支票存根存卷可查（見偵查卷一第79頁）。
      c、證人王永清亦稱：92年3月間丁○○問我是否有意願擔
         任該公司經銷商，同年5月起開始和丁○○交易，通常
         由他帶點數卡來，我開支票給他，雙方一手交錢一手
         交貨，直到5月下旬有客戶反應點數卡無法使用，我才
         詢問丁○○為何有此情形？他說有問題的點數卡可以
         退貨，我不疑有他，才繼續跟他交易，由於客戶陸續
         發生問題，我在同年7月4日與丁○○完成最後一筆交
         易，要求丁○○將點數卡取回。我從一開始就要求陳
         信雄簽約，但丁○○一直不跟我簽約，我一直要求陳
         信雄開發票，他在7月間交給我1張智郁公司的發票，
         我質疑為何不開因思銳公司發票，他表示智郁公司是
         因思銳公司的子公司，我才沒有懷疑等語；並有王永
         清提出經丁○○簽收之支票票根4紙附卷供參（見同前
         偵查卷一第62-64頁）。
   6、據此足堪認定丁○○於92年2月6日委託第一美卡印製之
      MUM380點儲值卡，並非作為免費贈予網咖行銷用，而係以
      有償方式出售予盤商對外銷售。
   7、又乙○○表示丁○○確有提議要求提供100萬份卡片免費
      贈送，但是試玩卡，而非儲值卡，因試玩卡是公司免費促
      銷用的，儲值卡部分只有與中國信託、中華電信異業合作
      時是免費的。又試玩卡是沒有點數，在開卡後有時間上的
      限制，超過一定時間就不能再使用該卡，所以試玩卡僅限
      於初次使用，期限過後就不能使用，儲值卡沒有時間限制
      ，陳所稱之開卡儲值卡應是指試玩卡等語（見本院卷一第
      184頁），故經上訴人公司同意提供免費促銷者應係試玩
      卡，而非點數卡。此與丁○○自稱伊委請第一美卡所製作
      之卡片為試玩卡（見本院卷二第2頁反面）正相符合，然
      與第一美卡實際所製作之380點儲值卡，則顯不相同。
   8、另查「MUU密碼及序號」，係上訴人公司與雅虎奇摩公司
      異業合作所推出之密碼序號組，共計生產12,000組，「
      UMN 」是上訴人公司免費供戲骨網咖開卡試玩15天的贈卡
      ，共生產1萬組，這兩種密碼及序號均是丁○○建議後，
      獲得上訴人公司同意後生產的，其中「UMN密碼及序號」
      ，是由乙○○直接給丁○○，是用電子檔案傳送，由丁○
      ○直接與網咖處理，為了推廣用這部分是免費，限於第一
      次開卡的客戶，公司沒有印製成實體卡片；「MUU密碼及
      序號」是乙○○交給李俞珊轉交廠商鈺龍公司製作光碟片
      ，並由他們保管，經由雅虎奇摩公司告訴我們客戶名單，
      我們告訴鈺龍公司由他們寄送，亦據乙○○在本院陳述在
      卷（見本院卷二第57頁）。故「MUU密碼及序號」每只具
      有190元之價值，而「UMN密碼及序號」係僅限初次使用，
      具有使用期限，兩者在價值上係有區別的。
   9、末查，依據鈺龍公司業務主任張永達在台北市調查站証稱
      ：本公司承印奇蹟遊戲開卡包及序號密碼，91年11月本公
      司共承印2批，第1批1萬份，第2批2千份，由李俞珊向我
      下單，由楊宗杰提供密碼序號給我，之後丁○○與我聯絡
      交貨時間及數量，在我印製第1批1萬份時，丁○○要求我
      提供該1萬組密碼供上訴人公司內部測試用，經我向楊宗
      杰請示，楊宗杰同意，我才傳送密碼給丁○○，生產後成
      品依丁○○指示由智郁派員取走，後來就發生丁○○、楊
      宗杰交付變造序號密碼的開卡包給雅虎奇摩之情事，並有
      其所提供之電子郵件及送貨單可按（見偵查卷一第65-68
      頁），丁○○對於將鈺龍公司所製作奇蹟遊戲半月包光碟
      片上之「MUU」塗改為「UMN」，並覆貼序號行為未加否認
      ，惟辯稱是因起初向董事長申請190點，後來董事長反悔
      只希望給15天，而非190點，乙○○才又交付我「UMN密碼
      及序號」15,000組，因此才加以覆貼修改云云（見本院卷
      一第191頁反面），然此已經乙○○表示公司與雅虎的合
      作案，董事長曾經提過要將儲值卡改成半月包，但當時這
      個案子已經完成，後來沒有通過在卷（見原審刑事卷二96
      年3月29日審判筆錄第3-5頁），且上訴人公司如欲修改為
      15天而非190點，應可直接由公司內部以電腦直接作修改
      ，無需以塗改及覆貼密碼序號方式，丁○○此舉已違反常
      情，更何況就「UMU密碼及序號」，上訴人公司不承認是
      供雅虎奇摩公司異業合作之用，則丁○○之辯解即難令人
      採信，堪認丁○○係以不當手段取得及挪用上訴人公司之
      密碼及序號。
  10、再查，消費者因無正確密碼可供儲值，而向上訴人公司提
      出客戶問題申訴傳真單，亦有傳真單7張在卷可證（見原
      審卷一第104-109頁）。
  11、丁○○於92年8月底離職後，乙○○等公司員工一同在丁
      ○○之座位下方發現置有客戶反應無法使用之偽卡，亦有
      現場照片23張存卷可查（見偵查卷一第182-190、198-201
      頁），均未見丁○○向上訴人公司提出反應，亦足証丁○
      ○明知客訴無法使用之卡片係因其有上開之違背職務不法
      變更密碼序號之行為所致，因而隱匿未向上訴人報告。
  12、綜上所述，丁○○既無法舉証証明其如何取得「MUM密碼
      及序號」2萬組，亦無法証明其有何正當權限可委請第一
      美卡印製380點儲值卡，則上訴人主張其係不法偽造380
      點儲值卡，即屬可採。
（三）智郁公司負責人丙○○及董事己○○不應與丁○○負連帶
      損害賠償之責：
   1、查丁○○與丙○○雖共組麗捷公司，股份各占一半，該公
      司嗣於92年2月間更名為智郁公司，改由丙○○擔任負責
      人，而丁○○於應徵工作時，於履歷表內確實提供丙○○
      與己○○之資料，作為諮詢者資料，有丁○○之履歷表一
      份存卷可查（偵查卷一第252頁），可見丁○○並未隱瞞
      其與丙○○熟識之事；又丙○○實際負責之智郁公司，嗣
      於92年5月間開始與上訴人公司有數百萬元以上之交易往
      來，成為上訴人公司北部大盤商，經銷其點數卡、商品包
      等，為上訴人公司董事長甲○○到庭是認，且有智郁公司
      與上訴人公司交易統計表一張附卷可證（偵查卷一第158
      頁），可知上訴人公司對於丁○○與丙○○熟識，且丙○
      ○係智郁公司實際負責人一事，並未在意；且交易期間上
      訴人公司若欲瞭解智郁公司之內部經營狀況，隨時可上網
      調閱該公司相關資料，即可知悉丁○○在該公司擔任之職
      位及擁有之股份，故丙○○縱未主動告知上訴人公司有關
      丁○○在智郁公司所擔任之角色，亦無法遽認丙○○有與
      丁○○共謀而刻意隱瞞丁○○係智郁公司董事之行為。
   2、依証人黃曉君前述證言可知，係丁○○通知其製作380 點
      數儲值卡，請款、付款、交付發票之人亦為丁○○，可見
      丙○○並未與黃曉君為任何接洽行為，至丁○○交付之發
      票與支票，雖為麗捷公司之名義，但既是贊助付費，丙○
      ○為爭取上訴人公司交易之機而應允，亦難認有違常情。
      查智郁公司復曾於92年1月9日贊助上訴人公司製作奇蹟滑
      鼠墊；92年7月間贊助上訴人公司與滾石國際音樂股份有
      限公司（下稱滾石公司）共同為「五月天演唱會」造勢之
      門票行銷費用；92年8月7日贊助上訴人公司印製奇蹟99暢
      玩暑假包之彩盒及白紙板；有上訴人公司訂購單、統一發
      票、上訴人公司與智郁公司分別與滾石公司簽訂之契約及
      合作備忘錄各一份在卷可稽（見原審刑事卷三第91-104頁
      ），黃曉君證稱該批380數卡全由丁○○領走，又無相關
      證據證明上開卡片係由丙○○售出，自不能僅因丙○○有
      支付前述380數卡之製作費用，即認丙○○知悉該等卡片
      係屬偽卡，而與丁○○有共同侵權行為。
   3、再查據証人張永達之前述證詞可知，要求其回傳序號者為
      丁○○，並非丙○○，故丁○○請丙○○協助將包裝上之
      序號變更，丙○○並未起疑乙節，亦與常情不相違背。尚
      無法因丙○○有領取該等遊戲包，並與丁○○共同覆貼序
      號、密碼一事，而認丙○○與丁○○係共同侵權行為。
   4、依証人黃偉釗之證述，其與上訴人公司交易之窗口是丁○
      ○，299歡喜樂透包也是跟丁○○買，認為是跟上訴人公
      司的丁○○進貨，不是跟智郁公司進貨，是丁○○說從智
      郁公司出貨會比較便宜，所以才由智郁公司出貨，告知
      299歡喜樂透包寶石兌換比例很高、之後發現比例變更、
      改為直接兌換寶石、之後又提供序號回收虛擬寶石等事，
      都是丁○○與之接洽，跟丁○○交易也都是丁○○來收錢
      等語，亦不能僅因299歡喜樂透包係開立智郁公司之發票
      予黃偉釗，即認丙○○與丁○○有共同侵權行為。
   5、至於己○○僅為智郁公司登記之董事，除此之外，別無任
      何証據可証明有參與丁○○之上開行為，故上訴人主張智
      郁公司應與法定代理人丙○○、董事己○○應依公司法第
      23條負連帶賠償之責，應屬於法無據。
（四）上訴人請求之損害賠償金額為若干？
 1、按負損害賠償責任者，除法律另有規定或契約另有訂定外，
    應回復他方損害發生前之原狀。不能回復原狀或回復顯有重
    大困難者，應以金錢賠償其損害。損害賠償，除法律另有規
    定或契約另有訂定外，應以填補債權人所受損害及所失利益
    為限。依通常情形，或依已定之計劃、設備或其他特別情事
    ，可得預期之利益，視為所失利益。民法第213條第1項、第
    215條、第216條分別定有明文。上訴人主張因丁○○偽造
    380點儲值卡2萬張，直接對伊之真卡造成排擠效果，致減損
    2萬張380點儲值卡之預期銷貨收入7,600,000元，以及因遭
    客戶反應而予以補償7,600,000元云云，均遭丁○○所否認
    ，上訴人復未舉証加以証明，此部分尚難採信。
 2、次查，上訴人公司與其經銷商網竣公司及華義國際數位娛樂
    股份有限公司（下稱華義公司）所簽之代理合約書，其價格
    均按商品包裝標示之訂價65%計價（見偵查卷一第227、234
    頁），其與智郁公司及盤商亦有折價（75折），顯然上訴人
    並未按商品包裝標示之訂價銷售，丁○○自承其所印製之
    380 點儲值卡已全數發送完畢，故本院依據民事訴訟法第
    222條第3項依上開代理合約，並斟酌一切情況，依所得心証
    認系爭380點儲值卡如由上訴人公司銷售予代理商應按商品
    標示訂價之70%計算上訴人所受之損害為5,320,000元（即
    380 ×20000×70＝5,320,000），較符合上訴人所受損害之
    實際情況，故上訴人逾此部分之損害賠償請求，不應准許，
    至於上訴人主張其因客戶反應而欲補償部分，因無具體証據
    可証，此部分之損害難認屬實。
八、從而，上訴人起訴及追加之訴主張其因丁○○不法製造380
    點儲值卡，本於侵權行為法則請求丁○○給付損害賠償
    5,320,000元及自起訴狀繕本送達翌日即93年1月9日起，至
    清償日止按年息5%計算之利息，應予准許，逾此部分之請求
    ，不應准許，原審就前開應予准許部分，所為上訴人敗訴之
    判決，尚有未洽，上訴人意旨指摘原判決不當，求予廢棄改
    判，為有理由；至不應准許部分，原審所為上訴人敗訴之判
    決，其理由雖與本院不同，但結果並無二致，仍應維持，至
    於上訴人追加之訴部分，逾前開應准許金額部分，亦屬不應
    准許而應駁回。又上訴人陳明願供擔保，請求宣告假執行，
    就其勝訴部分，核無不合，爰酌定相當擔保金准許之，至於
    其敗訴部分，其假執行之聲請已失所附麗，應併駁回。
九、本件事證已臻明確，兩造其餘攻擊防禦方法及未經援用之主
    張，經本院詳加及審酌後，認與判決結果不生影響，爰不一
    一論述，附此敘明。
據上論結，本件上訴及追加之訴為一部有理由，一部無理由，依
民事訴訟法第449條第1項、450條、第463條、第390條第2項，第
第79條，判決如主文。
中　　華　　民　　國　　96　　年　　10　　月　　17　　日
　　　　　　　　　民事第十四庭
                        審判長法　官  張  蘭
　　　  　　　　　　　　      法　官  黃麟倫
　　　　  　　　　　　　      法　官  袁靜文
正本係照原本作成。
如不服本判決，應於收受送達後20日內向本院提出上訴書狀，其
未表明上訴理由者，應於提出上訴後20日內向本院補提理由書狀
（均須按他造當事人之人數附繕本）上訴時應提出委任律師或具
有律師資格之人之委任狀；委任有律師資格者，另應附具律師資
格證書及釋明委任人與受任人有民事訴訟法第466條之1第1項但
書或第2項（詳附註）所定關係之釋明文書影本。
中　　華　　民　　國　　96　　年　　10　　月　　17　　日
　　　　　　　　　　　　  　　書記官  應瑞霞
附註：
民事訴訟法第466條之1（第1項、第2項）：
對於第二審判決上訴，上訴人應委任律師為訴訟代理人。但上訴
人或其他法定代理人具有律師資格者，不在此限。
上訴人之配偶、三親等內之血親、二親等內之姻親，或上訴人為
法人、中央或地方機關時，其所屬專任人員具有律師資格並經法
院認為適當者，亦得為第三審訴訟代理人。
